臺灣板橋地方法院刑事判決　　　　　　　96年度訴字第3930號
公　訴　人　臺灣板橋地方法院檢查署檢察官
被　　　告　甲○○
上列被告因違反毒品危害防制條例案件，經檢察官提起公訴（96
年度毒偵字第7032號），嗣因被告於本院準備程序中就被訴事實
為有罪之陳述，本院告知被告簡式審判程序之旨，並聽取當事人
之意見後，由本院合議庭裁定改由受命法官獨任依簡式審判程序
進行，判決如下：
    主  文
甲○○施用第一級毒品，累犯，處有期徒刑捌月。又施用第二級
毒品，累犯，處有期徒刑肆月。應執行有期徒刑拾月
    事  實
一、甲○○前於民國85年間，因違反麻醉藥品管理條例，經本院
    以85年度易字第4795號判決判處有期徒刑4 月；復於91年間
    ，因過失傷害及肇事逃逸案件，經本院以91年度交訴字第14
    3 號判決分別判處有期徒刑7 月、3 月，定應執行刑為有期
    徒刑9 月，甫於92年12月4 日縮刑期滿執行完畢（於本案構
    成累犯）；又於95年間，因施用毒品案件，經本院以95年度
    毒聲字第1613號裁定送觀察、勒戒後，認有繼續施用毒品之
    傾向，而由本院以95年度毒聲字第1967號裁定令入戒治處所
    施以強制戒治，其期間為6 個月以上，至無繼續強制戒治之
    必要為止，但最長不得逾1 年，嗣於96年7 月23日因無繼續
    強制戒治之必要，免予繼續執行戒治釋放，經臺灣板橋地方
    法院檢察署檢察官於96年8 月14日，以96年度戒毒偵字第35
    0 號為不起訴處分確定。詎其仍不知悔改，於上開強制戒制
    執行完畢釋放後之五年內，基於施用第二級毒品甲基安非他
    命（下稱甲基安非他命）之犯意，於96年9 月6 日某時許，
    在臺北縣板橋市○○街41 之3號住處之房間內（起訴書略載
    為於96年9 月11日經警採尿回溯前96小時內之某時，在不詳
    地點），以將甲基安非他命置入吸食器，用火燒烤成煙霧後
    吸食之方式，施用甲基安非他命1 次。另基於施用第一級毒
    品海洛因（下簡稱海洛因）之犯意，於96年9 月8 日某時（
    起訴書略載為於96年9 月11日經警採尿回溯前26小時內之某
    時），在甲○○上址住處之房間內，以香菸內摻入海洛因之
    方式，施用海洛因1 次。嗣於96年9 月10日17時30分許，在
    臺北縣土城市○○路○ 段（聲請簡易判決處刑書誤載為中央
    二路）149 巷41號2 樓A1室為警查獲，始查悉上情。
二、案經臺縣市政府警察局蘆洲分局報告臺灣板橋地方法院檢察
    署檢察官偵查起訴。
    理  由
壹、程序方面：
    查本件被告甲○○所犯並非死刑、無期徒刑、最輕本刑為三
　　年以上有徒刑之罪或高等法院管轄第一審案件，而其於準備
　  程序進行中，被告先就被訴事實為有罪之陳述，經法官告知
    簡式審判程序之旨，並聽取公訴人及被告之意見後，本院認
    適宜改依簡式審判程序進行，爰依刑事訴訟法第273 條之1
    第1 項、第284 條之1 規定，由本院合議庭以裁定由受命法
　  官獨任進行簡式審判程序，合先敘明。
貳、實體方面：
一、上揭事實，業據被告甲○○於本院審理時坦承不諱。又被告
    為警查獲時所採其尿液送驗結果，係呈安非他命類（含甲基
    安非他命）陽性反應及鴉片類（可待因、嗎啡）陽性反應，
    此有臺北縣政府警察局蘆洲分局偵辦毒品案件尿液代號對照
    表1 紙（代碼編號：0000000000）、台灣檢驗科技股份有限
    公司於96年10月3 日出具之濫用藥物尿液檢驗報告1 份（報
    告編號為：CH/2007/91895） 在卷可稽。足認被告之自白核
    與事實相符，洵堪採為認定事實之依據。又查被告前於93年
    間，因施用毒品案件，經本院以95年度毒聲字第1967號裁定
    令入戒治處所施以強制戒治，其期間為6 個月以上，至無繼
    續強制戒治之必要為止，但最長不得逾1 年，嗣於96年7 月
    23 日 因無繼續強制戒治之必要，免予繼續執行戒治釋放，
    經臺灣板橋地方法院檢察署檢察官於96年8 月14日，以96年
    度戒毒偵字第350 號為不起訴處分，此有上開不起訴處分書
    、臺灣高等法院被告前案紀錄表在卷可稽。綜上所述，足認
    被告前經強制戒治執行完畢釋放後，五年內再犯本件施用第
    一、二級毒品犯行。本案事證明確，被告犯行堪以認定，應
    依法論科。
二、查海洛因及甲基安非他命，分屬於毒品危害防制條例第2 條
    第2 項第1 、2 款所規定之第一、二級毒品，核被告所為，
    係犯毒品危害防制條例第10條第1 項、第2 項之施用第一、
    二級毒品罪。被告施用前持有第一、二級毒品之低度行為，
    各為進而施用第一、二毒品之高度行為所吸收，均不另論罪
    。被告所犯上開二罪名，犯意各別，行為互殊，應予分論併
    罰。又被告前有如犯罪事實欄所述之前科及執行紀錄，有臺
    灣高等法院被告前案紀錄表乙份在卷可參，其於有期徒刑執
    行完畢後，五年內故意再犯本件有期徒刑以上之罪，為累犯
    ，應依刑法第47條第1 項規定，加重其刑。審酌被告多次施
    用毒品前科，素行不佳，且曾業經強制戒治執行完畢，竟再
    為本件施用毒品犯行，顯見其不思悔改，自制力亦顯不佳；
    惟另考量被告於犯後已坦承犯行，而其施用毒品行為於本質
    上係屬自我戕害行為，反社會性之程度應屬較低等一切情狀
    ，各量處如主文所示之刑，併定其應執行之刑，以資懲儆。
據上論斷，應依刑事訴訟法第273 條之1 第1 項、第299 條第1
項前段，毒品危害防制條例第10條第1 項、第2 項，刑法第11條
前段、第47條第1 項、第51條第5 款，判決如主文。
本案經檢察官江祐丞到庭執行職務。
中　　華　　民　　國　　96　　年　　12　　月　　20　　日
                  刑事第十一庭法  官  林淑婷
以上判決正本證明與原本無異。
如不服本判決，應於送達後十日內，向本院提出上訴狀。
                              書記官  林金良
中　　華　　民　　國　　96　　年　　12　　月　　20　　日
附錄本案論罪科刑法條全文：
毒品危害防制條例第十條
施用第一級毒品者，處六月以上五年以下有期徒刑。
施用第二級毒品者，處三年以下有期徒刑
